臺灣桃園地方法院刑事判決           100年度審訴字第1433號
公  訴  人  臺灣桃園地方法院檢察署檢察官
被      告  曾良惠
上列被告因違反毒品危害防制條例案件，經檢察官提起公訴（10
0 年度毒偵字第1151號），被告於準備程序進行中，就被訴事實
為有罪之陳述，經本院告知簡式審判程序意旨，並聽取當事人之
意見後，本院合議庭裁定依簡式審判程序審理，判決如下：
    主  文
曾良惠施用第一級毒品，累犯，處有期徒刑拾月，扣案之第一級
毒品海洛因貳包含袋（驗餘毛重合計零點捌柒陸玖公克）均沒收
銷燬之，注射針筒壹支沒收；又施用第二級毒品，累犯，處有期
徒刑陸月；應執行有期徒刑壹年貳月，扣案之第一級毒品海洛因
貳包含袋（驗餘毛重合計零點捌柒陸玖公克）均沒收銷燬之，注
射針筒壹支沒收。
    事實及理由
一、犯罪事實：
    曾良惠前於民國88年間因施用毒品案件，經本院以88年度毒
    聲字第3347號裁定送觀察、勒戒後，認無繼續施用毒品傾向
    ，於89年11月28日執行完畢釋放出所；(1)於上開觀察、勒戒
    執行完畢釋放後5 年內之92至93年間復因施用毒品等案件，
    經本院以94年度訴緝字第28號判決各判處有期徒刑10月、8
    月，定應執行有期徒刑1 年4 月確定；(2)於93年間又因違反
    自來水法案件，經本院以93年度壢簡字第884 號判決判處有
    期徒刑3 月確定；前揭(1)、(2)等罪嗣經本院以94年度聲字第
    2081號裁定合併定應執行有期徒刑1 年7 月確定，於95年8
    月24日縮刑期滿執行完畢；(3)於97年間再因施用毒品案件，
    經本院以97年度壢簡字第1908號判決判處有期徒刑6 月確定
    ，於97年10月22日易科罰金執行完畢（以上於本案均構成累
    犯）。詎其猶不知悛悔，復基於施用第一級毒品之犯意，於
    100 年3 月7 日15時，在桃園縣龍潭鄉○○路491 巷2 弄1
    衖33號之友人住處，以將第一級毒品海洛因溶於生理食鹽水
    注入針筒施打之方式，施用第一級毒品海洛因1 次；另基於
    施用第二級毒品之犯意，於同年月4 日某時，在其位於桃園
    縣龍潭鄉○○路177 號之住處內，以將第二級毒品甲基安非
    他命置入玻璃球燒烤吸食煙霧之方式，施用第二級毒品甲基
    安非他命1 次。嗣於100 年3 月7 日17時5 分許，在上揭其
    友人之住處為警查獲，並扣得其所有供己施用之第一級毒品
    海洛因2 包（驗前毛重合計0.89公克，因鑑驗使用費失0.01
    31公克，驗餘毛重合計0.8769公克，含與毒品無法析離之包
    裝袋2 個）、其所有而供其施用第一級毒品犯行所用之注射
    針筒1 支，且經同意採集其尿液送驗，呈鴉片類及安非他命
    類陽性反應，始悉上情。
二、證據名稱：
  (一)被告曾良惠於本院審理中之自白。
  (二)桃園縣政府警察局龍潭分局被採尿人尿液暨毒品真實姓名與
    編號對照表及台灣檢驗科技股份有限公司濫用藥物檢驗報告
    （尿液部分）各1 份。
  (三)桃園縣政府警察局龍潭分局搜索扣押筆錄、扣押物品目錄表
    、扣押物品清單各1 份、台灣檢驗科技股份有限公司濫用藥
    物檢驗報告（毒品部分）2 份及扣案之第一級毒品海洛因2
    包（驗前毛淨重合計0.89公克，因鑑驗使用費失0.0131公克
    ，驗餘毛重合計0.8769公克，含與毒品無法析離之包裝袋2
    個）、注射針筒1 支。
  (四)臺灣高等法院被告前案紀錄表1 份。
三、核被告所為，分別係犯毒品危害防制條例第10條第1 項之施
    用第一級毒品罪及同條第2 項之施用第二級毒品罪。被告施
    用第一級毒品前、後非法持有第一級毒品之低度行為；施用
    第二級毒品前非法持有第二級毒品之低度行為，皆為施用之
    高度行為所吸收，均不另論罪。被告所犯上開2 罪間，犯意
    各別，行為互殊，應予分論併罰。被告有如犯罪事實欄所載
    之前案及執行紀錄，此有臺灣高等法院被告前案紀錄表1 份
    在卷可稽，其於徒刑執行完畢後5 年內故意再犯本件有期徒
    刑以上之罪，為累犯，應依刑法第47條第1 項規定加重其刑
    。爰審酌被告前已因施用毒品案件經觀察、勒戒及刑之執行
    完畢，本應徹底戒除毒癮，詎其仍未能自新、戒斷毒癮，竟
    仍施用足以導致人體機能發生依賴性、成癮性及抗藥性等障
    礙之第一級毒品，戕害自身健康，漠視法令禁制，實不宜寬
    縱，兼衡其智識程度、犯罪之動機、目的、手段及其犯罪後
    坦承犯行之態度，分別量處如主文所示之刑，暨定其應執行
    之刑，以示懲儆。扣案之第一級毒品海洛因2 包（驗前毛淨
    重合計0.89公克，因鑑驗使用費失0.0131公克，驗餘毛重合
    計0.8769公克，含與毒品無法析離之包裝袋2 個）係屬第一
    級毒品，有台灣檢驗科技股份有限公司濫用藥物檢驗報告（
    毒品部分）2 份，附卷可稽，應依毒品危害防制條例第18條
    第1 項前段規定，均沒收銷燬之，其中包裝袋部分，依現行
    檢驗方式乃以刮除方式為之，包裝袋上仍會摻殘若干毒品無
    法分離，皆應一體視為毒品部分，依毒品危害防制條例第18
    條第1 項前段規定，宣告均沒收銷燬之。至鑑驗費失之毒品
    部分，既已滅失，爰均不另為沒收銷燬之宣告。又扣案之注
    射針筒1 支屬被告所有而供其施用第一級毒品犯行所用之物
    ，業據被告於本院審理中供述綦詳，爰依刑法第38條第1 項
    第2 款規定，宣告沒收。
四、應適用之法條：
    刑事訴訟法第273 條之1 第1 項、第299 條第1 項前段、第
    310 條之2 、第454 條第1 項，毒品危害防制條例第10條第
    1 項、第2 項、第18條第1 項前段，刑法第11條、第47條第
    1 項、第38條第1 項第2 款、第51條第5 款。
五、如不服本件判決，得自收受判決送達之日起10日內，向本院
    提出上訴書狀，上訴於第二審法院。
本案經檢察官陳亮佑到庭執行職務。
中    華    民    國    100   年     9    月    30    日
                        刑事庭    法  官  潘怡華
以上正本證明與原本無異。
如不服本判決，應於判決送達後10日內向本院提出上訴狀（應附
繕本），其未敘述上訴理由者，應於上訴期間屆滿後20日內補提
理由書狀於本院，上訴於臺灣高等法院。
                                  書記官  戴育萍
中    華    民    國    100   年     9    月    30    日
附錄本案論罪科刑法條：
毒品危害防制條例第10條
施用第一級毒品者，處6 月以上 5 年以下有期徒刑。
施用第二級毒品者，處3 年以下有期徒刑。